---
title: "Rの学习之旅（Markdown版）"
author: "czx"
date: "2023-12-11开始"
output: html_document
---

```{r setup, include=FALSE}
knitr::opts_chunk$set(echo = TRUE)
data <- read.csv("原数据（有缺失值）.csv")
```


这一部分是我用来记录R语言学习的一部分Rnotebook  
因为还是编程萌新，遇到的不会的都会记录下来  
比如说这个换行需要在这一行的末尾要打俩空格才能换行  
还可以使用“反斜杠”换行\
\
\
**不积跬步无以至千里**\
**不积小流无以成江海**\
每天都练习一点点，相信自己，你一定可以ヾ(◍°∇°◍)ﾉﾞ
\
\
\newpage  

#  缺失值的处理  
|     在R中，你可以使用几种方法来处理数据中的缺失值。这些方法包括删除含有缺失值的行、列或用均值、中位数等替换缺失值。  

### 1. 删除含有缺失值的行或列
|     如果你的数据集中只有少量的缺失值，你可以选择直接删除含有缺失值的行或列。在R中，你可以使用na.omit()函数来删除含有NA值的行。

```{r prompt=TRUE}
# 删除含有NA的行  
data1.1 <- na.omit(data)
# 删除含有NA的列  
data1.2 <- data[, colSums(is.na(data)) == 0]

```

### 2. 用均值、中位数或众数替换缺失值
|     对于数值型数据，你可以选择用均值、中位数替换缺失值；对于分类数据，可以选择用众数替换。  
```{r prompt=TRUE}
# 找出数值型列  
num_cols <- sapply(data, is.numeric)  
  
# 对数值型列进行均值替换  
data[, num_cols] <- apply(data[, num_cols], 2, function(x) ifelse(is.na(x), mean(x, na.rm = TRUE), x))

# 用中位数替换NA（数值型数据）  
data[, num_cols] <- apply(data[, num_cols], 2, function(x) ifelse(is.na(x), median(x, na.rm = TRUE), x))

```



```{r prompt=TRUE}
# # 用均值替换NA（数值型数据）  
# data[is.na(data)] <- mean(data, na.rm = TRUE)  
#   
# # 用中位数替换NA（数值型数据）  
# data[is.na(data)] <- median(data, na.rm = TRUE)  
#   
# # 用众数替换NA（分类数据）  
# data[is.na(data)] <- as.numeric(names(table(data)[table(data) == max(table(data))]))
```

### 3. 用插值法或回归模型预测缺失值

|     对于大量的缺失值或者需要更精确的值，你可能需要使用更复杂的方法，如插值法或回归模型来预测和填充缺失值。这通常需要更深入的数据分析和统计知识。

### 4. 使用专门的包处理缺失值

|     R有很多专门处理缺失值的包，如mice、VIM、missForest等。这些包提供了更全面的工具和方法来处理各种类型和数量的缺失值。  





